【裁判字號】    89,上易,191
【裁判日期】    890309
【裁判案由】    毒品危害防制條例
【裁判全文】
臺灣高等法院臺中分院刑事判決                    八十九年度上易字第一九一號
    上  訴  人
    即  被  告  乙○○
右上訴人因毒品危害防治條例案件，不服臺灣南投地方法院八十八年度易字第五三六
號，中華民國八十八年十一月三十日第一審判決（起訴案號：臺灣南投地方法院檢察
署八十八年度偵字第三三八○號及同署併案審理：八十八年度毒偵字第二七三號），
提起上訴，本院判決如左：
      主  文
上訴駁回。
      事實及理由
一、本案經本院審理結果，認第一審判決認事用法及量刑均無不當，應予維持，並引
    第一審判決書記載之事實、證據及理由。（如附件）
二、被告上訴意旨以其尿液中檢出有安非他命之反應，係因為伊之前曾在查獲地點吸
    用安非他命，可能該房間內留有安非他命之粉末，因警前來搜索時，致飛揚起來
    ，讓伊吸入所致，而否認犯罪。然按被告此一所辯，尚乏依據，其上訴顯無理由
    ，應予駁回。
三、據上論斷，應依刑事訴訟法第三百七十三條、第三百六十八條，判決如主文。
本案經檢察官甲○○到庭執行職務。
中      華      民      國    八十九  年    三      月        九        日
                                  臺灣高等法院臺中分院刑事第六庭
                                        審判長法  官  古  金  男
                                              法  官  張  祺  祥
                                              法  官  沈  應  南
右正本證明與原本無異。
不得上訴。
                                              書記官  劉  智  文
中      華      民      國    八十九     年      三       月     十     日
                                                                        Ｆ
臺灣南投地方法院刑事判決                          八十八年度易字第五三六號
    公  訴  人  臺灣南投地方法院檢察署檢察官
    被      告  乙○○  男  三十九歲（民國○○○年○○月○○○日生）
                        住南投縣竹山鎮中山里光華巷五號（現於臺灣臺中戒治所
                        執行中）
                        身分證統一編號：Ｚ000000000號
右列被告因違反毒品危害條例案件，經檢察官聲請逕以簡易判決處刑（案號：八十八
年度偵字第三三八Ｏ號）及併案審理（案號：八十八年度毒偵字第二七三號），本院
認應依通常程序審理，判決如左：
    主  文
乙○○連續施用第二級毒品，累犯，處有期徒刑壹年。
扣案殘留有第二級毒品安非他命之塑膠袋壹個沒收銷燬之。
    事  實
一、乙○○前於民國八十六年間，因違反麻醉藥品管理條例案件，經本院判處有期徒
    刑五月確定，於八十六年八月二十六日易科罰金執行完畢。又於八十七年九月間
    ，再度施用第二級毒品安非他命，經檢察官聲請本院以八十七年度毒聲字第三三
    四號裁定送觀察勒戒後，因無繼續施用毒品之傾向，由臺灣南投地方法院檢察署
    檢察官於八十七年十月一日以八十七年度偵字第三八八五號處分書為不起訴處分
    確定。詎乙○○又基於概括之犯意，自八十八年六月二十七日十二時三十五分許
    ，回溯前九十六小時內之某時點起，至八十八年八月三日四時許，回溯前九十六
    小時內之某時點止，連續在不詳地點，以不明方式，非法施用安非他命二次。先
    於八十八年六月二十七日十二時三十五分許，在南投縣竹山鎮○○里○○路工寮
    內，為警查獲，並扣得其所有、殘留有安非他命之塑膠袋一個。又於八十八年八
    月三日四時許，在南投縣竹山鎮中和里「乙○○汽車修配廠」內，經警採驗尿液
    送驗始查悉上情。嗣經本院依檢察官之聲請，以八十八年度毒聲字第一二一三號
    裁定送觀察、勒戒後，因有繼續施用毒品傾向，由本院以八十八年度毒聲字第一
    三九五號裁定令入戒治處所施以強制戒治一年；乙○○提起抗告，由臺灣高等法
    院臺中分院於八十八年十月八日以八十八年度毒抗字第六七一號裁定駁回確定。
二、案經南投縣警察局竹山分局報請臺灣南投地方法院檢察署檢察官偵查起訴及移送
    併辦。
    理  由
一、訊據被告乙○○矢口否認再度施用安非他命，辯稱：伊自八十七年十月間後，即
    未再施用安非他命云云。經查，被告於八十八年六月二十七日十二時三十五分許
    ，為警查獲時所採驗之尿液，經送南投縣衛生局檢驗及長昕生活事業股份有限公
    司新東分公司以氣相層析質譜儀之精密科學方式檢驗，均呈甲基安非他命之陽性
    反應，有南投縣衛生局八十八年七月三十日投衛局六字第一一八八四號尿液檢驗
    單及長昕生活事業股份有限公司新東分公司濫用藥物尿液檢驗報告（報告編號0
    0000000）各一紙附卷可稽；又被告於八十八年八月三日四時許，經警所
    採集之尿液，經送鑑定結果，亦呈甲基安非他命之陽性反應，有南投縣衛生局八
    十八年八月二十五日投衛局六字第一三二九三號尿液檢驗單一紙在卷可證；依人
    體代謝速度推論，被告於八十八年六月二十七日十二時三十五分許，回溯前九十
    六小時內之某時點，及八十八年八月三日四時許，回溯前九十六小時內之某時點
    ，應均有施用安非他命之犯行；復有扣案殘留有安非他命之塑膠袋一個可資佐證
    ，被告連續施用安非他命之犯行堪以認定。而被告前於八十七年九月間，因施用
    第二級毒品安非他命，經檢察官聲請本院裁定送觀察勒戒後，因無繼續施用毒品
    之傾向，由臺灣南投地方法院檢察署檢察官於八十七年十月一日以八十七年度偵
    字第三八八五號處分書為不起訴處分確定，有不起訴處分書一紙在卷可憑；被告
    於五年內再犯毒品危害防制條例第十條之罪，經觀察勒戒後，認有繼續施用毒品
    之傾向，本院依檢察官之聲請，裁定令被告入戒治處所施以強制戒治一年，經被
    告提起抗告後，由臺灣高等法院臺中分院裁定駁回確定；亦有臺灣南投看守所附
    設勒戒所八十八年九月十九日投所坤總字第二一六一號函附之「有無繼續施用毒
    品傾向證明書」一紙、臺灣高等法院臺中分院八十八年度毒抗字第六七一號裁定
    書影本一份附卷可憑。綜上所述，被告所辯，不足採信，其犯行堪以認定。
二、核被告乙○○所為，係犯毒品危害防制條例第十條第二項之施用第二級毒品罪。
    其持有第二級毒品之低度行為，為施用之高度行為所吸收，不另論罪。被告先後
    二次施用安非他命犯行，時間緊接，手法相同，觸犯構成要件相同之罪名，顯係
    基於概括犯意為之，為連續犯，應依刑法第五十六條之規定論以一罪，並加重其
    刑。又移送併案審理部份（八十八年度毒偵字第二七三號一案之犯行），即八十
    八年八月三日四時許，回溯前九十六小時內之某時點，非法施用安非他命之犯行
    ，簡易判決處刑書內雖未敘及，但與檢察官起訴施用第二級毒品之犯行間，有連
    續犯之關係，屬裁判上一罪，應為起訴效力所及，本院自得併予審理，併此敘明
    。又被告自八十二年間，因違反麻醉藥品管理條例案件經法院分別判處有期徒刑
    五月確定，於八十三年二月二十四日易科罰金執行完畢；又於八十四年間，二度
    因違反麻醉藥品管理條例案件均經法院判處有期徒刑七月確定，於八十六年一月
    一日假釋期滿執行完畢；復於八十六年間，因違反麻醉藥品管理條例案件，經本
    院判處有期徒刑五月確定，於八十六年八月二十六日易科罰金執行完畢；有台灣
    南投地方法院檢察署刑案資料查註紀錄表及本院被告全國前案紀錄表各一份附卷
    可稽，其於刑之執行完畢後五年以內，再犯本件有期徒刑以上之罪，為累犯，應
    依刑法第四十七條規定加重其刑，並遞加之。審酌被告有多次施用毒品之前科（
    見上開紀錄表），犯後否認犯行、施用毒品之期間、所生危害等一切情狀，量處
    如主文第一項所示之刑。
三、扣案殘留有安非他命之塑膠袋一個，無法單獨分離，屬第二級毒品，應依毒品危
    害防制條例第十八條第一項前段之規定沒收銷燬之；另扣案之吸管一支，不能證
    明係供被告犯罪所用之物，爰不為沒收之諭知。
據上論斷，應依刑事訴訟法第四百五十二條、第二百九十九條第一項前段、毒品危害
防制條例第十條第二項、第十八條第一項前段，刑法第十一條前段、第五十六條、第
四十七條，判決如主文。
本案經檢察官徐松奎到庭執行職務。
中      華      民      國    八十八    年     十一     月     三十     日
                                    臺灣南投地方法院刑事庭
                                        法  官  施  慶  鴻
右正本證明與原本無異。
如不服本判決，應於判決送達後十日內向本院提出上訴狀( 應附繕本 )。「切勿逕送
上級法院」。
                                        書記官
中      華      民      國    八十八    年     十一     月     三十     日


司法院資訊處製作；財團法人民間司法改革基金會備份。
